【裁判字號】    92,訴,1980
【裁判日期】    921017
【裁判案由】    毒品危害防制條例
【裁判全文】
臺灣高雄地方法院刑事判決                        九十二年度訴字第一九八號
    公  訴  人  臺灣高雄地方法院檢察署檢察官
    被      告  甲○○
右列被告因毒品危害防制條例案件，檢察官聲請簡易判決處刑（九十二年度毒偵字第
一二六四號），暨移請併案審理（九十二年度毒偵字第三七九四號），經本院認不宜
以簡易判決處刑改依通常程序審理，於本院準備程序中被告自白犯罪，本院改依簡式
審判程序審理，並判決如左：
    主  文
甲○○連續施用第一級毒品，累犯，處有期徒刑壹年陸月。
    事  實
一、甲○○前於民國八十二年間因違反肅清煙毒條例案件，經本院以八十二年度訴字
    第二九五二號判處有期徒刑三年六月確定後，送監執行，於八十四年四月十四日
    假釋出監；其又於八十五年間另犯違反麻醉藥品管理條例案件，經本院以八十五
    年度易字第六七六一號判處有期徒刑六月確定後，復將上述違反肅清煙毒條例之
    假釋撤銷執行殘刑，送監一併執行後，於八十七年七月十八日假釋出監，於八十
    九年四月二十七日假釋期滿，以執行完畢論。
二、其於八十九年間又因施用毒品案件，經本院以八十九年度毒聲字第七六Ｏ六號裁
    定送觀察勒戒後，因有繼續施用傾向，經本院另以八十九年度毒聲字第九八二二
    號裁定送強制戒治，嗣經檢察官聲請，本院另以九十年度毒聲字第四三二三號裁
    定停止戒治並交付保護管束，復經檢察官聲請，本院以九十年度毒聲字第七三Ｏ
    一號裁定撤銷停止戒治，裁定送強制戒治期滿後，經台灣高雄地方法院檢察署檢
    察官於九十一年八月十二日，以九十一年度戒毒偵字第七五八號不起訴處分確定
    ，竟仍不知悔改，其於上開不起訴處分確定後五年內，另基於施用第一級毒品海
    洛因之概括犯意，自九十一年十二月二十七日上午十時許起，至九十二年三月二
    十日下午三時止，在高雄市○○○路一三四號三鳳宮廁所內以針筒注射之方式，
    連續施用第一級毒品海洛因多次。嗣經警方於九十一年十二月二十九日當日分別
    臨檢甲○○並採尿及通知甲○○至警局採尿，與在九十二年二月十九日通知其到
    警局採尿，而查獲上情。
三、案經高雄市政府警察局三民第一分局報告台灣高雄地方法院檢察署檢察官偵查起
    訴暨移送併辦，經訊問被告為有罪陳述後，本院裁定依簡式審判程序審理。
    理  由
一、訊據被告甲○○坦承上開事實不諱，且(1)被告於九十一年十二月二十九日、九十
    二年二月十九日分別為警查獲採尿，送請高雄市立臺灣檢驗科技股份有限公司、
    高雄市立凱旋醫院鑑定，結果均呈現第一級毒品代謝物嗎啡陽性反應，有臺灣科
    技檢驗公司濫用藥物尿液檢驗報告二紙、高雄市立凱旋醫院煙毒尿液檢驗成績書
    一紙及犯罪嫌疑人姓名代碼對照表一紙、列管毒品人口尿液檢體送驗紀錄表二紙
    在卷可按；(2)被告於九十一年十二月二十九日分別經警以毒品行方不明人口帶回
    警局，被告於同日下午三時許同意採尿送驗，及於同日下午五時四十分許又同意
    警方採尿送驗等情，業經被告於本院審理中自承不諱，復有卷附之高雄市政府警
    察局三民第一分局移送書二紙可考；(3)另按「施用海洛因後，其於尿液中排出之
    最長時限，受施用劑量、施用方式、個人體質及其代謝情況等因素影響，因個案
    而易，施用海洛因一般可檢出之最長時間為海洛因服用後二至四天」等情，有行
    政院衛生署管制藥品管理局九十一年八月二日「管檢字第一Ｏ八四四三號函」可
    查，均足佐被告上開自白與事實相符，而堪採信。又被告前於八十九年間因施用
    毒品案件，經本院以八十九年度毒聲字第七六Ｏ六號裁定送觀察勒戒後，因有繼
    續施用傾向，經本院另以八十九年度毒聲字第九八二二號裁定送強制戒治，嗣經
    檢察官聲請，本院另以九十年度毒聲字第四三二三號裁定停止戒治並交付保護管
    束，復經檢察官聲請，本院以九十年度毒聲字第七三Ｏ一號裁定撤銷停止戒治，
    裁定送強制戒治期滿後，經台灣高雄地方法院檢察署檢察官於九十一年八月十二
    日，以九十一年度戒毒偵字第七五八號不起訴處分確定等情，有台灣高雄地方法
    院檢察署刑案資料查註紀錄表、台灣高等法院被告全國前案紀錄表在卷可憑，是
    綜上所述，本件被告二犯毒品危害防制條例第十條第一項之犯行，洵堪認定。
二、核被告所為，係犯毒品危害防制條例第十條第一項之施用第一級毒品罪。其持有
    第一級毒品之低度行為，為施用之高度行為所吸收，不另論罪。又被告多次施用
    第一級毒品海洛因之犯行，時間緊接，方法相同，觸犯構成要件相同之罪名，顯
    係基於概括之犯意為之，依連續犯之規定論以一罪，並依法加重其刑。公訴意旨
    雖僅就被告於九十一年十二月二十七日施用第一級毒品海洛因之犯行予以起訴，
    而未就被告其他部分之犯行加以起訴，惟被告其他部分之犯行與起訴部分之犯行
    ，具有連續犯之裁判上一罪關係，是本院自應予以審究，併此敘明。又被告前於
    八十二年間因違反肅清煙毒條例案件，經本院以八十二年度訴字第二九五二號判
    處有期徒刑三年六月確定後，送監執行，於八十四年四月十四日假釋出監；其又
    於八十五年間另犯違反麻醉藥品管理條例案件，經本院以八十五年度易字第六七
    六一號判處有期徒刑六月確定後，復將上述違反肅清煙毒條例之假釋撤銷執行殘
    刑，送監一併執行後，於八十七年七月十八日假釋出監，於八十九年四月二十七
    日假釋期滿，以執行完畢論，其於有期徒刑執行完畢五年內，再犯有期徒刑以上
    之罪，為累犯，依法應加重其刑，並遞加重之。爰審酌被告前因施用毒品案件經
    觀察勒戒，戒治後為不起訴處分，仍不知悔改，復於前開不起訴處分後五年內，
    再犯本案，足見其意志力不堅，以及其犯罪後坦承部分，犯罪後態度尚可及其他
    一切情狀，量處如主文所示之刑，以資儆懲。
據上論斷，應依刑事訴訟法第二百九十九條第一項前段、第二百七十三條之一第一項
、第二百八十四條之一，毒品危害防制條例第十條第一項，刑法第十一條、第五十六
條、第四十七條，判決如主文。
本案經檢察官乙○○到庭執行職務。
中      華      民      國    九十二    年      十      月     十七     日
                                  臺灣高雄地方法院刑事第十一庭
                                      法  官  吳  志  豪
右正本證明與原本無異。
如不服本判決，應於判決送達後十日內，向本院提出上訴狀。
                                      書記官  邱  秋  珍
中      華      民      國    九十二    年      十      月     十七     日
附錄本判決論罪科刑之法條
毒品危害防制條例第十條
施用第一級毒品者，處六月以上五年以下有期徒刑。


司法院資訊處製作；財團法人民間司法改革基金會備份。
